【裁判字號】    96,訴,2626
【裁判日期】    971231
【裁判案由】    違反毒品危害防制條例
【裁判全文】
臺灣彰化地方法院刑事判決              96年度訴字第2626號
公  訴  人  臺灣彰化地方法院檢察署檢察官
被      告  甲○○
                  （現於臺灣彰化監獄執行中）
上列被告因違反毒品危害防制條例案件，經檢察官提起公訴（九
十六年度毒偵字第五六二四號），本院判決如下：
    主  文
本件施用第一級毒品部分免訴。
    理  由
一、本件施用第一級毒品部分起訴意旨略以：被告甲○○於民國
    九十六年九月二日（起訴書載為「三日」，業經公訴檢察官
    當庭更正），在其位於彰化縣員林鎮○○路七一之六號住所
    ，施用第一級毒品海洛因一次，嗣於九十六年九月三日十五
    時三十分許，在彰化縣員林鎮○○路○段四六巷二九九弄十
    八號為警查獲，經採驗尿液結果呈嗎啡陽性反應。因認被告
    涉有毒品危害防制條例第十條第一項之施用第一級毒品罪嫌
    。
二、按案件曾經判決確定者，應諭知免訴之判決，並得不經言詞
    辯論為之，刑事訴訟法第三百零二條第一款、第三百零七條
    分別定有明文。
三、查被告甲○○被訴於九十六年九月二日，在其位於彰化縣員
    林鎮○○路七一之六號住所，以將海洛因摻水置於針筒內注
    射之方式，施用第一級毒品海洛因一次之犯行，業經本院以
    九十六年度訴字第二０四六號判決判處有期徒刑一年二月，
    並經臺灣高等法院臺中分院以九十七年度上訴字第八九０號
    判決駁回上訴，於九十七年六月十二日確定等情，有該案判
    決書、臺灣高等法院被告全國前案紀錄表在卷可稽。而本案
    起訴被告之犯罪事實，亦係於九十六年九月二日，在其位於
    彰化縣員林鎮○○路七一之六號住所，以將海洛因摻水置於
    針筒內注射之方式，施用第一級毒品海洛因一次，前後二案
    認定之施用時間、地點及方式均一，被告辯稱係同一次施用
    行為，因遭不同分局採尿（前案係由彰化縣警察局彰化分局
    採尿，本案係由彰化縣警察局田中分局採尿），及其本案製
    作警詢、偵訊筆錄時因記憶不清導致供述施用時間之落差等
    語。本院審酌其前後二案確係由不同分局偵辦，而被告身染
    毒癮，自難期待其對於施用時間能夠清楚記憶等情，認被告
    前開所辯，應堪採信，是以上開二案應係同一次施用之時間
    誤認而已，當屬同一案件，依照首開說明，本案為前案確定
    判決效力所及，爰不經言詞辯論，逕諭知免訴之判決。
據上論斷，應依刑事訴訟法第三百零二條第一款、第三百零七條
，判決如主文。
中    華    民    國    97    年    12    月    31    日
                  刑事第五庭  審判長法  官  周  淡  怡
                                    法  官  蔡  家  瑜
                                    法  官  周  莉  菁
以上正本證明與原本無異。
如不服本判決應於收受送達後10日內向本院提出上訴書狀，並應
敘述具體理由；其未敘述上訴理由者，應於上訴期間屆滿後20日
內向本院補提理由書 (均須按他造當事人之人數附繕本)「切勿
逕送上級法院」。
中    華    民    國    98    年    1     月    6     日
                                    書記官  卓  俊  杰


司法院資訊處製作；財團法人民間司法改革基金會備份。
